【裁判字號】    90,易,3179
【裁判日期】    901112
【裁判案由】    毒品危害防制條例
【裁判全文】
臺灣臺中地方法院刑事判決                          九十年度易字第三一七九號
    公  訴  人  臺灣台中地方法院檢察署檢察官
    被      告  甲○○
右列被告因毒品危害防制條例案件，經檢察官提起公訴（九十年度毒偵字第四六六七
號），本院判決如左：
    主  文
甲○○施用第二級毒品，處有期徒刑肆月，如易科罰金，以參佰元折算壹日。
    事  實
一、甲○○前因施用第二級毒品案件，經本院以八十八年度毒聲字第四七七五號及八
    十八年度毒聲字第七二九九號先後裁定送觀察勒戒處所觀察、勒戒後，認均無繼
    續施用毒品之傾向，由台灣台中地方法院檢察署檢察官分別於八十八年八月十九
    日以八十八年度毒偵字第一一０號及於八十八年十二月二十九日以八十八年度毒
    偵字第一四一七號為不起訴處分在案。詎甲○○復於九十年二月二十五日二十一
    時十五分採尿前四日內某時，在不詳地點，以不詳方式，施用第二級毒品安非他
    命一次。嗣由台中縣警察局豐原分局警員於九十年二月二十五日二十一時十五分
    許對甲○○辦理定期採尿，其所採尿液經送私立中山醫學院附設孫中山先生紀念
    醫院藥物濫用檢測中心檢驗結果，呈有安非他命及甲基安非他命陽性反應，始知
    悉上情。甲○○三犯施用毒品之罪，由檢察官聲請本院裁定令入戒治處所施以強
    制戒治。
二、案經台中縣警察局豐原分局報請臺灣臺中地方法院檢察署檢察官偵查起訴。
    理  由
一、訊據被告甲○○矢口否認其有上揭施用第二級毒品安非他命之犯行，辯稱：伊採
    尿後尚未封罐時，發現伊之尿罐有問題，就請求警員重新驗尿，但警員表示沒有
    那麼多罐子，所以伊認為伊之尿罐遭人動過手腳，才會驗出有安非他命反應云云
    。惟查台中縣警察局豐原分局警員於九十年二月二十五日二十一時十五分許，對
    被告辦理定期採尿，經送私立中山醫學院附設孫中山先生紀念醫院藥物濫用檢測
    中心檢驗結果，呈有安非他命及甲基安非他命陽性反應之事實，有檢驗報告影本
    一份在卷可稽。按一般人如未施用安非他命，其尿液應不會檢出安非他命反應，
    倘有吸用者，約百分之七十於二十四小時內自尿中排出，約百分之九十於九十六
    小時自尿中排出，故推算施用時間距採尿時間最長可能不會超過四日，此有行政
    院衛生署藥物食品檢驗局八十一年二月八日（八一）藥檢壹字第００一一五六號
    函敘明在案。是經採尿檢驗有安非他命反應者，通常可認其人於採尿前四日內有
    施用安非他命，故被告應於九十年二月二十五日二十一時十五分採尿前四日內某
    時，有施用安非他命一次之行為甚明。被告於本院審理時雖辯稱其尿罐遭人動過
    手腳，才會驗出有安非他命反應云云，然被告於九十年五月十日警訊時係稱：九
    十年二月二十五日所採尿液係由伊親自封罐，因伊在南投縣鹿谷鄉山區工作時有
    飲用藥酒，才會於尿液中驗出安非他命陽性反應云云，被告先後所辯兩岐，顯見
    其心虛之處，且被告並未提出當時確有服用藥酒及服用後尿液會呈現安非他命反
    應之證明以供本院審酌，又被告亦表示無法提出其尿罐遭人動過手腳之證據，是
    被告空言辯稱其於驗尿前四日內未施用安非他命云云，核屬事後卸責之詞，不足
    採信。此外，被告前因施用第二級毒品案件，經本院以八十八年度毒聲字第四七
    七五號及八十八年度毒聲字第七二九九號先後裁定送觀察勒戒處所觀察、勒戒後
    ，認均無繼續施用毒品之傾向，由台灣台中地方法院檢察署檢察官分別於八十八
    年八月十九日以八十八年度毒偵字第一一０號及於八十八年十二月二十九日以八
    十八年度毒偵字第一四一七號為不起訴處分在案等情，有台灣台中地方法院檢察
    署刑案資料查註紀錄表一份及不起訴處分書二份在卷足據。本件事證已明，被告
    三犯施用毒品之罪證明確，應依法論科。
二、核被告所為，係犯毒品危害防制條例第十條第二項之施用第二級毒品罪。被告施
    用第二級毒品前持有第二級毒品之低度行為，應為施用第二級毒品之高度行為所
    吸收，不另論罪。爰審酌被告前因施用第二級毒品安非他命，經觀察勒戒二次後
    ，猶繼續施用第二級毒品不輟，惡性甚重，且於犯後猶飾詞圖卸，不知悔悟，情
    節非輕，惟念及吸毒係戕害自己身心之行為及本件被告僅能證明其施用安非他命
    一次等一切情狀，量處如主文所示之刑，並諭知易科罰金之折算標準。
據上論斷，應依刑事訴訟法第二百九十九條第一項前段，毒品危害防制條例第十條第
二項、第二十條第三項前段，刑法第十一條前段、第四十一條第一項前段，罰金罰鍰
提高標準條例第二條，判決如主文。
中      華      民      國    九十      年     十一     月     十二     日
                              臺灣臺中地方法院刑事第四庭
                            法  官  張  靜  琪
右正本證明與原本無異。
如不服本判決，應於判決送達後十日內向本院提出上訴狀，上訴於臺灣高等法院臺中
分院( 須附繕本 )。
                                      書記官
中      華      民      國    九十      年     十一     月     十二     日
附錄本案論罪科刑法條全文
毒品危害防制條例
第十條第二項：施用第二級毒品者，處三年以下有期徒刑。


司法院資訊處製作；財團法人民間司法改革基金會備份。
